【裁判字號】    98,台上,1392
【裁判日期】    980319
【裁判案由】    違反毒品危害防制條例等罪
【裁判全文】
最高法院刑事判決            九十八年度台上字第一三九二號
上  訴  人  甲○○
選任辯護人  呂福元律師
上列上訴人因違反毒品危害防制條例等罪案件，不服台灣高等法
院中華民國九十八年一月七日第二審判決（九十七年度上訴字第
五０六五號，起訴案號：台灣新竹地方法院檢察署九十六年度偵
字第一００四號），提起上訴，本院判決如下：
    主  文
上訴駁回。
    理  由
按刑事訴訟法第三百七十七條規定，上訴於第三審法院，非以判
決違背法令為理由，不得為之。是提起第三審上訴，應以原判決
違背法令為理由，係屬法定要件。如果上訴理由書狀並未依據卷
內訴訟資料，具體指摘原判決不適用何種法則或如何適用不當，
或所指摘原判決違法情事，顯與法律規定得為第三審上訴理由之
違法情形，不相適合時，均應認其上訴為違背法律上之程式，予
以駁回。本件原判決認定上訴人甲○○意圖販賣海洛因牟取利益
，於販入海洛因後，於民國九十五年八至九月間，先後十次售予
巫紹君新台幣六千、四千、三千、二千元不等之海洛因等情，因
而撤銷第一審科刑判決，改判論處上訴人販賣第一級毒品海洛因
（累犯）共十罪，有期徒刑部分各罪均處十五年二月，並定應執
行有期徒刑二十年，已詳敘認定犯罪事實之依據及憑以認定之理
由。對於上訴人否認販毒，以其僅替巫紹君拿海洛因，並未從中
賺錢等語為辯，原判決亦依查證所得加以指駁，復說明販賣海洛
因乃法定本刑為死刑或無期徒刑之重罪，衡諸常情如上訴人販賣
海洛因而無任何利得，自無甘冒觸犯重罪風險之必要，因認上訴
人確具販毒營利之意圖。從形式上觀察，原判決並無違背法令之
情形。茲以販賣毒品屬重大犯罪，政府查緝甚嚴，非可公然為之
，亦無一定之價格標準，販毒之利得除經坦承犯行或價量俱臻明
確者外，委難察得實情，販毒者從價差或量差中牟利方式雖異，
其意圖營利之非法販賣行為則一，是除非別有事證，足認係按同
一價量委買、轉售或無償贈與，確未牟利外，尚難執此遽認非法
販賣之證據有所未足，致使知過坦承者難辭重典，飾辭否認者反
得僥倖，而失情理之平。上訴意旨指摘原判決並未說明認定上訴
人意圖販毒營利之依據，有理由不備之違法等語，顯不足據以辨
認原判決已具備違背法令之形式要件。再者，本案原經第一審判
決認定上訴人販賣海洛因十一次共十一罪，依刑法第五十九條酌
減其刑，有期徒刑部分各罪均處十五年二月，並定應執行刑為十
六年，嗣經檢察官提起第二審上訴，指摘第一審判決酌減其刑及
定應執行刑均有不當，有檢察官上訴書在原審卷內可稽。原判決
認定上訴人係販毒十次共十罪，審酌上訴人之犯罪情狀，仍適用
刑法第五十九條酌減其刑，有期徒刑部分各罪亦均處十五年二月
，惟定應執行刑為二十年，於法尚無不合。上訴意旨就此泛指原
判決定執行刑不符罪刑相當原則云云，核係對於屬事實審法院得
依職權裁量之事項，任意指摘，自與法律規定得為第三審上訴理
由之違法情形，不相適合。本件上訴違背法律上之程式，應予駁
回。
據上論結，應依刑事訴訟法第三百九十五條前段，判決如主文。
中    華    民    國  九十八  年    三    月   十九   日
                      最高法院刑事第十庭
                          審判長法官  花  滿  堂
                                法官  黃  正  興
                                法官  陳  東  誥
                                法官  林  錦  芳
                                法官  洪  昌  宏
      本件正本證明與原本無異
                                      書  記  官
中    華    民    國  九十八  年    三    月  二十三  日
                                                      K


司法院資訊處製作；財團法人民間司法改革基金會備份。
